---
title: "关于某二手房网站有关武汉的3000套二手房的数据分析"
author: "吴梦洁"
output:
  pdf_document:
    toc: yes
    toc_depth: 2
    number_sections: no
    fig_caption: yes
    latex_engine: xelatex
    keep_tex: yes
  html_document:
    toc: yes
    toc_depth: '2'
    df_print: paged
documentclass: ctexart
header-includes:
- \usepackage{setspace}
- \setstretch{1.5}
- \usepackage{geometry}
- \geometry{a4paper, left=2cm, right=2cm, top=2cm, bottom=2cm}
---

```{r setup, include = FALSE,echo = FALSE}
knitr::opts_chunk$set(echo = FALSE,error = FALSE, warning = FALSE, message = FALSE,
                      out.width = "100%", split = FALSE, fig.align = "center")
#load library
library("tidyverse")
library("kableExtra")
library("lubridate")
library("scales")
library("plotly")
library("patchwork")
library("ggrepel")
library("showtext")
library("e1071")

## 如下语句可以解决画图中的中文显示问题，当然你可以用showtext包来解决
library(showtext)
showtext_auto(enable = TRUE)
font.files() ##查看电脑中的字体类别
theme_set(theme(text = element_text(family="wqy-microhei",size = 10))) 
```

# 主要发现

1. 发现1：
通过对武汉二手房链家数据的数据概览，可以得出：房屋总价的均价为154.8万元/套；房屋单价均价为15110元/m²；平均建筑面积为100.67m²，且多为朝南方向、中层、板楼和近地铁的二手房。

2. 发现2：
通过对房屋单价、房屋总价和建筑面积的单变量分析，可以得出：数据分布均向右偏斜，但房屋单价的右偏程度较房屋总价的右偏程度小，而房屋面积是房屋总价和房屋单价右偏相差较大的原因。

  
3. 发现3：
通过多变量的相关性分析，可以得出：低层位置对房屋单价的影响度相对更为明显，但在整体上较为接近；板塔结合的房屋单价高是板塔结合的房屋总价高的主要原因；在所有房屋所处区域中，金银湖房屋总价最高，而其建筑面积大是其主要原因。
    

# 数据介绍

本报告**链家**数据获取方式如下：
    
报告人在2023年9月12日获取了[链家武汉二手房网站](https://wh.lianjia.com/ershoufang/)数据。
    
- 链家二手房网站默认显示100页，每页30套房产，因此本数据包括3000套房产信息；
    
- 数据包括了页面可见部分的文本信息，具体字段及说明见作业说明。

 **说明：**数据仅用于教学；由于不清楚链家数据的展示规则，因此数据可能并不是武汉二手房市场的随机抽样，结论很可能有很大的偏差，甚至可能是错误的。
    
```{r}
# 载入数据和预处理
library(readr)
lj <- read_csv("D:/MEM-dingliangfenxi/1st_assignment_eda-Wumengjie0226/data/2023-09-12_cleaned.csv")
View(lj)

# 做一些数据预处理，比如把字符型变成factor。

# 数据清洗，将数据去重
lj <- distinct(lj)

# 筛选包含缺失值NA的数据列
lj_with_na <- colnames(lj)[apply(lj,2,function(x)any(is.na(x)))]

# 将"near_subway"、"if_2y"、"has_key"、"vr" 列中包含缺失值NA的数据替换成"0",以便于后续的分析
"lj_with_na<-"  <- function(x, value) ifelse(is.na(x), value, x)
lj_with_na(lj$near_subway) <- 0
lj_with_na(lj$if_2y) <- 0
lj_with_na(lj$has_key) <- 0
lj_with_na(lj$vr) <- 0
View(lj)

```

# 数据概览

数据表（lj)共包括`r names(lj)`等`r ncol(lj)`个变量,共`r nrow(lj)`行。表的前10行示例如下：

```{r}
library(kableExtra)
lj %>% 
  head(10) %>%
  kable(caption = "武汉链家二手房") %>% 
  kable_styling()
```

各变量的简短信息：
```{r}
#各变量的简短信息
glimpse(lj)
#查看某些变量的分类情况及其频数
table(lj$directions1)
table(lj$directions2)
table(lj$decoration)
table(lj$property_height)
table(lj$property_style)
table(lj$near_subway)
```

各变量的简短统计：
```{r}
summary(lj)
```

可以看到：

- 直观结论1  
去重后，数据表（lj) 共包括 property_name, property_region, price_ttl, price_sqm, bedrooms, livingrooms, build-ing_area, directions1, directions2, decoration, property_t_height, property_height, property_style, follow-ers, near_subway, if_2y, has_key, vr 等 18 个变量, 共 2515 行。

- 直观结论2  
武汉二手房链家数据结果显示：房屋主要朝向包含北、东、东北、东南、南、西、西北、西南等8个类别，其中朝南方向的二手房数量最多；装修状况包括简装、精装、毛坯、其他等4个类别，其中精装二手房数量最多；房屋在所在楼栋所处位置包含高中低3个类别，其中中层二手房数量最多；除此之外，建筑形式为板楼和近地铁的二手房数量最多。

- 直观结论3  
武汉二手房房屋总价的均价为154.8万元/套，房屋总价最大值为1380万元/套；武汉二手房房屋单价均价为15110元/m²，房屋单价最大值为44656元/m²；武汉二手房平均建筑面积为100.67m²，建筑面积最大值为588.66m²。

# 探索性分析

## 变量1的数值描述与图形：房屋单价
```{r}
##集中趋势的数值指标
summary(lj$price_sqm)
which.max(table(lj$price_sqm))
names(which.max(table(lj$price_sqm)))
##创建房屋单价频数直方图
ggplot(lj, aes(x = price_sqm)) +   
  geom_histogram(binwidth = 5000, fill = "pink", color = "white") +  
  theme_minimal() +   
  labs(title ="房屋单价频数直方图",x = "房屋单价(¥/m²)", y = "频数")
##创建房屋单价频率曲线图，进一步展示分布趋势
ggplot(lj, aes(x = price_sqm)) +   
  geom_density(fill = "pink", color = "white") +  
  theme_minimal() +   
  labs(title ="房屋单价频率曲线图",x = "房屋单价(¥/m²)", y = "频率")
##计算偏度，判断偏斜程度
skewness(lj$price_sqm)
```

发现：

- 发现1：数据存在偏斜。
集中趋势的数值指标显示房屋单价数据的最小值为1771元/m²，第一四分位数为10765元/元/m²，中位数为14309元/元/m²，平均值为15110元/m²，第三四分位数为18213元/m²，最大值为44656元/m²，表明数据存在一定的偏斜；频数直方图显示房屋单价主要集中在10000-20000元/m²之间，频率曲线图进一步展示了这一分布趋势，这些图表都表明数据存在一定的偏斜。


- 发现2：数据分布向右偏斜，即存在正偏分布。
通过偏度计算公式表明偏度值为1.06，说明数据分布向右偏斜，即存在正偏分布。

## 变量2的数值描述与图形:房屋总价
```{r}
##集中趋势的数值指标
summary(lj$price_ttl)
which.max(table(lj$price_ttl))
names(which.max(table(lj$price_ttl)))
##创建房屋单价频数直方图
ggplot(lj, aes(x = price_ttl)) +   
  geom_histogram(binwidth = 100, fill = "pink", color = "white") +  
  theme_minimal() +   
  labs(title ="房屋总价频数直方图",x = "房屋总价", y = "频数")
##创建房屋总价频率曲线图，进一步展示分布趋势
ggplot(lj, aes(x = price_ttl)) +   
  geom_density(fill = "pink", color = "white") +  
  theme_minimal() +   
  labs(title ="房屋总价频率曲线图",x = "房屋总价（万元/套）", y = "频率")
##计算偏度，判断偏斜程度
skewness(lj$price_ttl)
```


发现：

- 发现1：数据存在偏斜。
集中趋势的数值指标显示房屋总价数据的最小值为10.6万元/m²，第一四分位数为95万元/m²，中位数为136万元/m²，平均值为154.8万元/m²，第三四分位数为188万元/m²，最大值为1380万元/m²，表明数据存在一定的偏斜；频数直方图显示房屋总价主要集中在50-150万元/m²之间，频率曲线图进一步展示了这一分布趋势，这些图表都表明数据存在一定的偏斜。


- 发现2：数据分布向右偏斜，即存在正偏分布。
通过偏度计算公式表明偏度值为2.8，说明数据分布向右偏斜，即存在正偏分布。

- 发现3：初步猜测房屋面积是房屋总价和房屋单价右偏程度相差较大的原因。
房屋单价与房屋总价均呈现右偏分布，但房屋单价的右偏程度较房屋总价的右偏程度小，初步猜测房屋面积是房屋总价和房屋单价右偏相差较大的原因，下一步单因素变量分析可选择建筑面积这一变量的差异程度来进一步证实此猜想。

## 变量3的数值描述与图形：建筑面积
```{r}
##集中趋势的数值指标
summary(lj$building_area)
which.max(table(lj$building_area))
names(which.max(table(lj$building_area)))
##创建建筑面积的概率密度曲线图
ggplot(lj, aes(x = building_area)) +   
  geom_density(color = "pink") +  
  scale_x_continuous(breaks = seq(0,300,by = 50)) +   
  labs(title ="建筑面积概率密度曲线图",x = "建筑面积(m²)", y = "概率密度")
##计算偏度，判断偏斜程度
skewness(lj$building_area)
```
发现：

- 发现1 数据存在偏斜。
集中趋势的数值指标显示建筑面积数据的最小值为22.77m²，第一四分位数为84.45m²，中位数为95.46m²，平均值为100.67m²，第三四分位数为118.03m²，最大值为588.66m²，最小值和最大值之间的差距非常大，表明数据存在一定的偏斜；建筑面积概率密度曲线图显示建筑面积主要集中在75-125m²之间，进一步表明数据存在一定的偏斜。

- 发现2 数据分布向右偏斜，差异程度较大，造成房屋总价和房屋单价右偏相差较大。
通过偏度计算公式表明偏度值为2.24，说明数据分布向右偏斜，即存在正偏分布。符合上述房屋面积对房屋总价的影响的初步猜测。


## 探索问题1：板塔结合房屋单价是影响板塔结合房屋总价的主要原因吗？


```{r}
# 判断房屋单价与建筑形式的相关性
## 使用ggplot绘制箱型图 
ggplot(lj, aes(x = property_style, y = price_sqm, color = property_style))+
  geom_boxplot()+ 
  labs(title = "房屋单价与建筑形式的关系", x ="建筑形式", y =" 房屋单价(¥/m²)")+
  geom_jitter(aes(fill = price_sqm),width = 0.2,shape = 21,size = 1)
# 判断房屋总价与建筑形式的相关性
## 使用ggplot绘制箱型图 
ggplot(lj, aes(x = property_style, y = price_ttl, color = property_style))+
  geom_boxplot()+ 
  labs(title = "房屋总价与建筑形式的关系", x ="建筑形式", y =" 房屋总价（万元/套）")+
  geom_jitter(aes(fill = price_ttl),width = 0.2,shape = 21,size = 1)
# 判断建筑面积与建筑形式的相关性，进一步验证价格（房屋单价、房屋总价）与建筑形式的相关性。
ggplot(lj, aes(x = building_area, y = property_style)) +  
  geom_point(aes(color = property_style)) +  
  scale_color_discrete(name = "Property Style") +  
  labs(title = "建筑面积与建筑形式的关系", x = "建筑面积(m²)", y = "建筑形式")

```
发现：

- 发现1  板塔结合的房屋总价和房屋单价均是最高的。
通过房屋单价与建筑形式的关系图，可以直观地观察到：板塔结合的整体房屋单价是最高的。
通过房屋总价与建筑形式的关系图，可以直观地观察到：板塔结合的整体房屋总价是最高的。
初步猜想，板塔结合的房屋单价高导致了板塔结合的整体房屋总价高。


- 发现2  板塔结合的房屋单价高确实导致了板塔结合的整体房屋总价高。
通过建筑面积与建筑形式的关系图，可以大致得到板塔结合与其他各种建筑形式的建筑面积的范围相差不大，因此，可以验证板塔结合的房屋单价高确实导致了板塔结合的整体房屋总价高。

## 探索问题2：造成金银湖房屋总价最高，甚至超过西北湖、黄浦路及东湖等区域的原因是什么？
```{r}
# 对数据集进行房屋总价的排序  
lj_sorted <- lj %>%  
   arrange(desc(lj$price_ttl))  
  
# 获取房屋总价前10名  
top_10 <- lj_sorted %>%  
   slice(1:10)

# 使用ggplot绘制散点图  
ggplot(data = top_10, aes(x = price_ttl, y = property_region)) +  
  geom_point(color = "pink") + 
  scale_x_continuous(breaks = seq(0, 1400, by = 200)) +
  labs(title = "前top10区域分布情况", x = "房屋总价", y = "所处区域") +  
  theme_minimal()

#进一步分析为什么金银湖的总价最大
##先查看金银湖所对应的所有列及其值，猜测与其房屋单价和建筑面积有关
print(top_10[1, ])
##判断top10中房屋单价与所处区域的关系
##使用ggplot2绘制散点图  
ggplot(data = top_10, aes(x = price_sqm, y = property_region)) +  
  geom_point(color = "pink") +  
  labs(title = "前top10房屋单价区域分布情况", x = "房屋单价 (¥/m²)", y = "所处区域") +  
  theme_minimal()
##在一张图上直观地比较不同区域的价格和面积的关系
ggplot(data = top_10, aes(x = price_sqm, y = building_area, color = property_region)) +  
  geom_point() +  
  labs(title = "前top10不同区域的单价和面积的关系", x = "房屋单价 (¥/m²)", y = "建筑面积 (m²)") +  
  geom_smooth(method = lm, color = "pink") # 添加线性拟合线

```


发现：

- 发现1  金银湖所在区域的房屋总价最高。
通过散点图-"前top10区域分布情况"可以直观看出：房屋总价top-10的区域在CBD西北湖、东湖东亭、黄埔永清、积玉桥、金银湖、三阳路、中北路及卓刀泉，其中金银湖所在区域的房屋总价最高。除了金银湖，基本满足消费者对武汉房价的基本认知。

- 发现2  金银湖建筑面积大是影响其房屋总价高的主要原因。
通过散点图-"前top10房屋单价区域分布情况"可以直观看出：金银湖的房屋单价在top-10所处的8个区域中属于最小值，远远低于其他区域，因此房屋单价不是它总价最高的原因；通过进一步比较不同区域的单价和面积的关系可以看出：与房屋单价的区域分布情况相反，金银湖的建筑面积远远高于其他区域。因此，金银湖建筑面积大是影响其房屋总价高的主要原因。

## 探索问题3：房屋在所在楼栋所处位置对房屋单价的影响程度大吗？哪一个位置相对较高？


```{r}
# 将property_height中的缺失值去掉  
lj2 <- lj[!is.na(lj$property_height), ]  
  
# 计算低、中和高的平均房屋单价  
low_mean_price <- mean(lj2[lj2$property_height == "低", ]$price_sqm)  
medium_mean_price <- mean(lj2[lj2$property_height == "中", ]$price_sqm)  
high_mean_price <- mean(lj2[lj2$property_height == "高", ]$price_sqm)  
# 将结果存储在一个data.frame中以便后续使用  
mean_price_lj2 <- data.frame(Property_Height = c("低", "中", "高"), Mean_Price = c(low_mean_price, medium_mean_price, high_mean_price))  
  
# 使用ggplot创建条形图显示每类及平均房屋单价的关系  
  
ggplot(mean_price_lj2, aes(x = Property_Height, y = Mean_Price)) +  
  geom_bar(stat = "identity",width = 0.25, fill = "pink",color = "white") +  
  labs(title = "房屋在所在楼栋所处位置与房屋单价的关系",  
       x = "房屋在所在楼栋所处位置",  
       y = "房屋单价 (¥/m²)") +  
  theme_minimal() +  
  theme(axis.text.x = element_text(angle = 90, hjust = 1))

# 计算每一类房屋平均房屋单价与整体平均房屋单价的偏离程度或差异程度
mean(lj$price_sqm) #[1] 15110.42
low_mean_price  #[1] 15369.01
medium_mean_price #[1] 15019.14
high_mean_price #[1] 15067.72
a <- 15369.01 - 15110.42
a #[1] 258.59
b <- 15019.14 - 15110.42
b #[1] -91.28
c <- 15067.72 - 15110.42
c #[1] -42.7
```

发现：

- 发现1  房屋低、中、高的位置因素并不是房屋单价的主导因素。
低、中、高三类房屋的平均房屋单价存在差距，但差距不大。这可能表明这三类房屋的市场价值在不同程度上有所波动，但整体上较为接近，那么可能说明房屋的位置因素并不是房屋单价的主导因素，影响更大的可能是其他因素，例如所处区域、建筑面积、装修等。

- 发现2  低层位置对房屋单价的影响度相对更为明显。
通过计算每一类房屋平均房屋单价与整体平均房屋单价的偏离程度或差异程度，可以进一步理解房屋在所在楼栋所处位置与房屋单价之间的关系，结果显示：低层房屋的平均价格大大高于整体平均价格，而中、高层房屋的平均价格低于整体平均价格，说明低层位置对房屋单价的影响度相对更为明显。

---

# 发现总结

总结1：  
  武汉二手房链家的房屋总价平均价格为154.8万元/套，房屋单价平均价格为15110元/m²。这些数据提供了对武汉地区二手房市场的基本认识，并为潜在买家或研究者提供了参考；  
总结2：  
  数据分析显示，房屋单价和房屋总价的数据分布向右偏斜，这意味着大部分房屋的价格在平均价格以下，存在一定的价格下偏分布。然而，房屋单价的右偏程度较房屋总价的小，这可能是因为房屋单价的变化幅度较小，或者低价房屋在总样本中占据的比例较小。房屋建筑面积的数据分布也向右偏斜，但与房屋总价和房屋单价的分布有所不同。这可能是因为在相同的价格水平上，不同的房屋类型或地理位置等因素会影响到建筑面积；  
总结3：  
  通过多变量的相关性分析，发现低层位置对房屋单价的影响度相对更为明显。这可能是因为低层房屋通常具有更好的便利性和视野，从而在价格上有所体现。另外，板塔结合的房屋单价高是板塔结合的房屋总价高的主要原因，这也可能是因为板塔结合的房屋通常具有更好的建筑质量和居住体验。在所有房屋所处区域中，金银湖区域的房屋总价最高，而其建筑面积大是其主要原因。这可能是因为金银湖区域有着较好的环境和生活设施，从而吸引了较高的房价。所以房屋单价的影响因素是多样且交叉的，每个影响因素对于潜在买家、卖家和政策制定者都具有参考价值。